臺灣板橋地方法院刑事判決　　　　　　　　　　　　　九十一年度易字第五七四號
　　公　訴　人　臺灣板橋地方法院檢察署檢察官
　　被　　　告　庚○○
　　選任辯護人　陳傳中　律師
　　　　　　　　謝啟明　律師
右列被告因竊盜案件，經提起公訴（九十一年度偵字第六一八號），爰判決如左：
    主  文
庚○○連續犯加重竊盜罪，處有期徒刑柒月。
    事  實
庚○○意圖為自己不法之所有，並基於概括犯意，連續為下列犯行：
(一)於民國（下同）九十年五月七日夜間，攜帶足堪為兇器使用之螺絲起子，至台北縣
  鶯歌鎮○○街一一七號，撬開乙○○住宅（兼商店）之氣窗及鐵絲網，入內竊得新
  台幣（下同）約七、八千元。
(二)於九十年五月十三日夜間，攜帶足堪為兇器使用之螺絲起子，至同鎮○○街一Ｏ五
  號，破壞大門鐵捲門之門鎖後拉開鐵捲門，侵入戊○○住宅（兼商店），竊取抽屜
  內之現金約一萬元。
(三)於九十年十月十四日夜間，攜帶足堪為兇器使用之螺絲起子，拆下同鎮○○路三十
  八之六號己○○住宅後門鐵皮屋整塊鐵皮，進入竊得電腦、硬碟各三台、繪圖軟體
  二套、數位相機一台、光碟對拷機一台、光碟機二台、空氣清靜機一台、音響一台
  、液晶螢幕及十七吋螢幕各一台等物（約價值三十萬元）及現金一萬餘元（螺絲起
  子業經丟棄滅失）。
(四)於九十年十二月十三日凌晨，在同鎮○○○路一Ｏ八號，見丁○○所有，停放路邊
  之車號ＫＡ－九Ｏ六二號自小客車未上鎖，認有機可乘，即徒手打開車門，竊取車
  內丁○○所有之汽車駕駛執照及新台幣（下同）二百二十二元，得手後旋為巡邏員
  警查獲，經偵查起訴。
    理  由
一、被告坦承竊取丁○○車內物品之犯行，此部份並經被害人丁○○於警訊中指述明
    確，復有贓物領據在卷可稽，被告之自白應與事實相符，此部份犯行堪予認定。
    另被告矢口否認有何侵入乙○○、戊○○、己○○住處行竊之事實，辯稱：這幾
    件我都沒有作，是警察栽贓的，辛○○警員說如果我不扛下其他案件，會讓我判
    的更重，我很害怕所以才會承認等語。然查：
  (一)經本院勘驗偵訊錄音帶：（檢察官問：九十年五月七日有無到鶯歌便利商店去偷
    東西？）有，我用螺絲起子撬開窗戶進去的。（問：九十年五月十三日到鶯歌國
    慶街民宅偷了現金一萬多元？）有，我用螺絲撬開鐵門。（問：九十年十月十四
    日是否到鶯歌鎮○○路偷相機、音響等物？）有，我把他們家鐵皮屋的鐵片用螺
    絲起子拆下進入等語（見九十一年一月十四日偵查筆錄），與被害人乙○○、戊○○、己○○指證述其等住宅遭破壞之方式等情節大致相符。檢察官為前開訊問
    時，已與警訊時相隔一月有餘，被告為二十七歲正常智識程度之成年男子，若對
    法律程序有任何疑義，縱使於警訊時未及選任辯護人到場，於檢察官命限制住居
    返家後，當無不諮詢律師、友人，且於偵查中向檢察官提出辯解之理，然本院勘
    驗發現，被告於九十一年一月十四日檢察官訊問時，自白此部份竊盜犯行，並未
    向檢察官提及有何遭警察栽贓、誤導之情節（有九十一年五月十四日勘驗筆錄可
    參），足認被告於偵查中之自白，係出於任意性所為。被告及選任辯護人於本院
    審理時執詞辯稱：在警局承認，是因為警察說不承認就會判更重，在地檢署承認
    是因為警察有事先警告，如果不承認就不可能離開地檢署，當時是想趕快講一講
    ，講完就可以回家了云云。然被告若係隨便講，焉有可能所描述之行竊方式，洽
    與被害人所述房屋遭侵入方式相符之理？其所辯尚難採信。綜上，被告竊盜犯行
    均堪認定。
二、螺絲起子雖未扣案而無從勘驗，然被告係用以破壞門鎖，按常理足認該螺絲起子
    應係以金屬製成，前端尖銳，足堪對人之生命、身體構成威脅之物，而為兇器。
    犯罪事實(一)、(二)、(三)部分，被告均係犯刑法第三百二十一條第一項第三款、第二
    款、第一款之加重竊盜罪（公訴人於犯罪事實附表中已記載被告以螺絲起子撬開
    鐵門、拆下鐵片侵入住宅犯竊盜罪之手法，雖漏引刑法第三百二十一條第一項第
    二款毀越門扇、牆垣或其他安全設備而犯之者之法條，應認業經起訴，爰予補充
    ）；犯罪事實(四)部分，係犯同法第三百二十條第一項之竊盜罪。被告所為數次竊
    盜行為，時間緊接，所犯罪名相同，顯係出於概括之犯意為之，為連續犯，爰依
    刑法第五十六條之規定，以一加重竊盜罪論，並加重其刑。本院審酌被告連續行
    竊四次，竊得財物價值三十餘萬元，犯罪所生之損害非輕，及犯罪後僅坦承刑度
    較輕之普通竊盜犯行，對於加重竊盜罪部分，原於警偵訊中均坦承不諱，卻於本
    院審理時執詞否認，避重就輕，態度非佳等一切情狀，量處如主文所示之刑。螺
    絲起子既未扣案，亦無證據證明尚存在，爰不予沒收。
三、公訴意旨另以：被告承前概括犯意，另於九十年十月中旬、十二月十日白晝，至
    台北縣鶯歌鎮○○路四十三之十二號、國慶街一五五號甲○○、丙○○之住家、
    商店，利用住處大門未關好、商店櫃檯無人看管之際，行竊財物，因認被告涉犯
    刑法第三百二十條第一項之竊盜罪等語。惟被告堅詞否認此部份竊盜犯行，辯稱
    ：我沒偷，是警察栽贓的等語。按被告之自白，非出於強暴、脅迫、利誘、詐欺
    、違法羈押或其他不正之方法，且與事實相符者，得為證據。被告之自白，不得
    作為有罪判決之唯一證據，仍應調查其他必要之證據，以察其是否與事實相符，
    刑事訴訟法第一百五十六條第一項、第二項定有明文。經查：
  (一)經本院勘驗警訊錄音帶，並非訊問全程連續錄音，而係由被告依照已作好之筆錄
    內容照唸乙節，有九十一年五月十四日本院勘驗筆錄可稽，被告復抗辯警訊自白
    非基於任意性，是在無其他積極證據足以認定被告警訊自白係出於自由意識之前
    提下，該份自白即不得採為對被告不利之證據。
  (二)次查：雖被告於檢察官訊問時，仍自白此部份犯行（見九十一年一月十四日偵查
    筆錄），然證人甲○○到庭結證稱：我沒有失竊也沒有報案，是上午十點多警察
    帶著被告到里長那裡，我當時在二甲路的工廠上班，鄰居到我工廠來叫我，我到
    里長家時，警察問我「妳們家有沒有被偷？」我說我家沒有被偷，警察說被告既
    然都已經承認，怎麼我們家會沒有被偷，所以我就作筆錄等語；證人丙○○結證
    稱：我在開便利商店，早上九點多，警察開車帶著被告來，說被告承認說他有在
    我商店偷了五百元，我說我不確定有沒有遭竊，警察就帶我到車子旁邊，問被告
    ：「你是不是在這家偷的？」被告說是，但作小生意，都是一些小錢，掉了亦不
    會知道，所以我說我不確定，筆錄是事先已經作好了等語（見九十一年七月五日
    訊問筆錄），足認在警員帶同被告前往訪談之前，甲○○、丙○○根本未發現遭
    竊之跡象，其等究竟曾否遭竊，顯屬可疑，自不得憑其等不確定之指述，作為對
    被告不利之證據。是此部份犯行，既僅有被告於偵查中之自白，而無其他輔佐證
    據，係屬不能證明被告犯罪，因公訴人認與前揭有罪部分，有連續犯裁判上一罪
    之關係，爰不另為無罪之諭知。
據上論斷，應依刑事訴訟法第二百九十九條第一項前段，刑法第五十六條、第三百二
十一條第一項第三款、第二款、第一款，判決如主文。
中      華      民      國    九十一    年      八      月      一      日
                                       法  官   蕭  一  弘
右正本證明與原本無異。
如不服本判決，應於判決送達後十日內向本院提出上訴狀 (應附繕本) ，上訴於臺灣
高等法院。
                                          書記官    郭玉芬
中      華      民      國      九十一      年    八    月       二     日
附錄法條
刑法第三百二十一條
犯竊盜罪而有左列情形之一者，處六月以上五年以下有期徒刑：
一、於夜間侵入住宅或有人居住之建築物、船艦或隱匿其內而犯之者。
二、毀越門扇、牆垣或其他安全設備而犯之者。
三、攜帶兇器而犯之者。
四、結夥三人以上而犯之者。
五、乘火災、水災或其他災害之際而犯之者。
六、在車站或埠頭而犯之者。
前項之未遂犯罰之。
